# 请教陈版，最终控制人将持有本公司的股票按面值转让给子公司，该如何考虑？

提问人：gpqg 时间：2020-04-29 14:14:00
陈版，如果出现图片中的这种情形，那么是否需要考虑该转让的价格显失公允。
如果是不公允的，那么此时该如何调整呢？
谢谢陈版！
111111111111.png
(151.95 KB, 下载次数: 13)
前天 14:12 上传

回答人：chenyiwei
不论交易价格是否公允，在本公司的合并报表层面都等同于回购自身股份的权益性交易，不影响损益。会计处理原则也不变。